臺灣臺中地方法院刑事判決　　　　　 96年度交簡上字第739號
上　訴　人　臺灣臺中地方法院檢察署檢察官
上　訴　人
即　被　告　乙○○
上列上訴人因被告過失傷害案件，不服本院96年度交簡字第65號
中華民國96年6 月28日刑事簡易判決（臺灣臺中地方法院檢察署
96年度偵字第9761號），提起上訴，本院管轄之第二審合議庭判
決如下：
    主  文
原判決撤銷。
乙○○從事業務之人，因業務上之過失傷害人，處拘役肆拾日，
如易科罰金，以新臺幣壹仟元折算壹日，減為拘役貳拾日，如易
科罰金，以新臺幣壹仟元折算壹日。緩刑貳年。
    事  實
一、乙○○係計程車司機，以駕駛為業務，於民國95年12月15日
    下午，駕駛車牌號碼6P-537號營業用小客車，沿臺中市市○
    路○○○路方向行駛，於同日16時48分許，行經臺中市市○
    路108 號前，欲靠右查看門牌時，應注意行車右轉彎時，應
    先顯示車輛前後之右邊方向燈光，而依當時天候陰、日間自
    然光線、柏油路面、乾燥、無缺陷、視距良好，無不能注意
    情事，竟疏未注意，未打方向燈，直接右轉。適丙○○騎乘
    車牌號碼F9S-517 重型號機車，行至上開路段，因乙○○所
    駕駛之計程車未打方向燈突然右轉，導致乙○○計程車之右
    前車頭，與丙○○所騎乘之機車左側車身發生擦撞，丙○○
    人車倒地，受有左腳外傷併皮膚缺損及蜂窩性組織炎等傷害
    。乙○○於肇事後，自動向到場處理之員警承認為肇事人，
    自首犯罪而接受裁判。
二、案經丙○○訴請臺灣臺中地方法院檢察署檢察官偵查後聲請
    以簡易判決處刑。
    理  由
一、訊據被告乙○○於本院坦承上揭事實不諱，核與告訴人丙○
    ○於警詢及檢察官訊問時指述相符，並有林新醫院診斷證明
    書、道路交通事故調查報告表暨現場圖、談話記錄表及現場
    照片七張附卷可稽，足認被告自白與事實相符，堪以採信。
    又按汽車右轉彎時，應先顯示車輛前後之右邊方向燈光，道
    路交通安全規則第九十一條第一款定有明文。被告領有合格
    駕駛執照，且為計程車司機，自應注意上開規定。而依當時
    天候陰、日間自然光線、柏油路面、乾燥、無缺陷、視距良
    好，無不能注意情事，竟疏未注意，未打方向燈，直接右轉
    ，其行為自有過失甚明。而告訴人丙○○確因本件車禍受傷
    ，已如前述，故被告之上開過失行為，與被害人丙○○受傷
    間，具有相當因果關係。本件事證明確，被告業務過失傷害
    犯行，堪以認定。
二、核被告所為，係犯刑法第二百八十四條第二項前段之業務過
    失傷害罪。被告於肇事後留在現場，向到場處理之員警謝水
    西坦承肇事，自願接受裁判等情，有臺中市○○○道路交通
    事故肇事人自首情形記錄表在卷可查，依刑法第六十二條前
    段規定，減輕其刑。
三、原審以被告罪證明確，因予論罪科刑，固非無見。惟被告上
    開所為，係於96年4 月24日前，合於減刑條件，依法應予減
    刑，原審未及適用減刑條例予以減刑，容有未洽。被告上訴
    意旨指摘原審量刑過重云云，檢察官循告訴人請求上訴指摘
    原審量刑過輕云云，均屬無由，惟原判決既有可議之處，本
    院自應予以撤銷改判。爰審酌被告為計程司機，駕駛車輛行
    駛於道路上，本應負擔較他人為高之注意義務，避免車禍發
    生，竟疏未注意，肇致本次車禍，及犯後與被害人丙○○達
    成和解，有本院96年度中調字第976 號調解程序筆錄在卷，
    暨犯後坦承犯行等一切情狀，量處如主文第二項所示之刑，
    併宣示如易科罰金之折算標準。又被告所犯本罪，係於96年
    4 月24日前，合於減刑條件，應依中華民國九十六年罪犯減
    刑條例第二條第一項第三款及第七條，減為拘役二十日，併
    依同條例第九條規定，宣示如易科罰金之折算標準。又被告
    未曾受有期徒刑以上刑之宣告，有台灣高等法院被告前案紀
    錄表在卷可參。經此教訓，被告應知惕勵，信無再犯之虞，
    因認被告所受宣告之刑，以暫不執行為適當，爰依刑法第七
    十四條第一項第一款規定，併予宣告被告緩刑二年，以啟自
    新。
據上論斷，應依刑事訴訟法第四百五十五條之一第一項、第三項
、第三百六十九條第一項前段、第三百六十四條、第二百九十九
條第一項前段，刑法第二百八十四條第二項前段、第六十二條前
段、第四十一條第一項前段、第七十四條第一項第一款，刑法施
行法第一條之一，中華民國九十六年罪犯減刑條例第二條第一項
第三款、第七條、第九條，判決如主文。
本案經檢察官甲○○到庭執行職務
中　　華　　民　　國　　96　　年　　10　　月　　29　　日
                刑事第十六庭  審判長法  官  林念祖
                                    法  官  楊文廣
                                    法  官  柯志民
上正本證明與原本無異。
不得上訴。
                                    書記官  蕭榮峰
中　　華　　民　　國　　96　　年　　10　　月　　29　　日
論罪之法條全文：
刑法第二百八十四條
因過失傷害人者，處六月以下有期徒刑、拘役或五百元以下罰金
，致重傷者，處一年以下有期徒刑、拘役或五百元以下罰金。
從事業務之人，因業務上之過失傷害人者，處一年以下有期徒刑
、拘役或一千元以下罰金，致重傷者，處三年以下有期徒刑、拘
役或二千元以下罰金。
